【裁判字號】    95,附民,11
【裁判日期】    950113
【裁判案由】    違反電信法等
【裁判全文】
臺灣高雄地方法院刑事附帶民事訴訟判決  95年度附民字第11號
原      告  中國國際商業銀行股份有限公司
法定代理人  甲○○
訴訟代理人  乙○○
被      告  丙○○
                    （
上列被告因違反電信法等案件（本院94年度訴字第919 號），經
原告提起附帶民事訴訟，請求損害賠償，本院判決如下：
    主  文
被告應給付原告新台幣玖萬肆仟肆佰玖拾元及自民國玖拾伍年壹
月柒日起至清償日止按週年利率百分之五計算之利息。
原告其餘之訴駁回。
本判決第一項得假執行。
    事實及理由
一、原告起訴主張：被告丙○○於93年12月間竊取第三人陳世修
    申請原告銀行核發之信用卡，於93年12月5 日至同月10日間
    共計盜刷6 筆計97,490元，致原告受有損害，為此依侵權行
    為法律關係求為判決被告應給付原告新台幣（下同）
    94,490元，及自93年12月10日起，至清償日止按週年利率5%
    計算之利息。
二、被告對原告主張之事實並未爭執。
三、按附帶民事訴訟之判決，應以刑事訴訟判決所認定之事實為
    據，刑事訴訟法第500 條條前段定有明文。本件原告提起訴
    主張被告持竊得之信用卡盜刷使用，致原告受有損害之事實
    ，業據本院94年度訴字第919 號刑事判決判處被告罪刑在案
    ，並有信用卡申請書影本為證，復為被告所不爭執，原告主
    張之事實自堪信為真實。
四、因故意不法侵害他人權利者，負損害賠償責任，民法第184
    條第1 項前段定有明文，本件被告自應負賠償之責，是原告
    訴請被告賠償，自屬有據。惟就原告請求給付利息部分，因
    侵權行為損害賠償請求係無確定期限之債務，依民法第229
    條第2 項規定，被告應於其受催告後（即本件起訴狀繕本送
    達翌日起）始負遲延責任，從而，原告依侵權行為法律關係
    ，請求被告應給付被告94,490元及自起訴狀繕本送達之翌日
    即95年1 月7 日起至清償日止，按週年利率5%計算之利息，
    為有理由，應予准許。其逾此部分之請求，為無理由，應予
    駁回。
五、假執行之宣告：
    本件係所命給付未逾50萬元之判決，應依刑事訴訟法第491
    條第10款準用民事訴訟法第389 條第1 項第5 款規定就原告
    勝訴部分依職權宣告假執行。
據上論斷，原告之訴為有理由，應依刑事訴訟法第502 條第1 項
、第2 項、第491 條第10款、民事訴訟法第389 條第1 項第5 款
，判決如主文。
中    華    民    國    95    年    1     月    13    日
                刑事第十四庭  審判長法  官  蔡廣昇
                                    法  官  紀凱峰
                                    法  官  林瑋桓
以上正本證明與原本無異。
如不服本判決應於收受送達後10日內向本院提出上訴書狀，其未
敘述上訴之理由者並得於提起上訴後10日內向本院補提理由書（
均須按他造當事人之人數附繕本）。
中    華    民    國    95    年    1     月    13    日
                                書記官  趙美玲


司法院資訊處製作；財團法人民間司法改革基金會備份。
